臺灣高雄地方法院民事裁定
108年度消債清字第127號
聲  請  人  許鶴耀（原名：許育嘉、許己展）
0000000000000000

0000000000000000

代  理  人  郭蔧萱律師
上列當事人因消費者債務清理事件聲請清算，本院裁定如下：
    主  文
聲請人許鶴耀自中華民國一百零八年十月二十二日下午四時起開
始清算程序。
命司法事務官進行本件清算程序。
    理  由
一、按債務人不能清償債務或有不能清償之虞者，得依本條例所
    定更生或清算程序，清理其債務；債務人對於金融機構負債
    務者，在聲請更生或清算前，應向最大債權金融機構請求協
    商債務清償方案，或向其住、居所地之法院或鄉、鎮、市、
    區調解委員會聲請債務清理之調解；自債務人提出協商請求
    之翌日起逾30日不開始協商，或自開始協商之翌日起逾90日
    協商不成立，債務人得逕向法院聲請更生或清算；債務人於
    法院裁定開始更生程序或許可和解或宣告破產前，得向法院
    聲請清算；法院開始清算程序之裁定，應載明其年、月、日
    、時，並即時發生效力；法院開始更生或清算程序後，得命
    司法事務官進行更生或清算程序，必要時得選任律師、會計
    師或其他適當之自然人或法人1人為監督人或管理人，消費
    者債務清理條例（下稱消債條例）第3條、第151條第1項、
    第153條、第80條前段、第83條第1項、第16條第1項分別定
    有明文。
二、聲請意旨略以：伊有不能清償債務情事，前依消債條例規定
    ，向本院聲請調解債務清償方案，惟調解不成立。伊又未經
    法院裁定開始更生程序或許可和解或宣告破產，爰聲請清算
    等語。
三、經查：
  ㈠聲請人前於民國108年5月27日提出債權人清冊，向本院聲請
    調解債務清償方案，經本院108年度司消債調字第252號受理
    ，於108年6月10日調解不成立，聲請人於同日以言詞聲請清
    算等情，業經本院依職權調閱上開調解卷宗核閱無訛。
  ㈡聲請人於106年度至107年度均無申報所得，名下無財產；另
    聲請人罹妄想型思覺失調症，屬中度身心障礙，除107年7月
    30日至8月22日因屬工頭底下雜工而與上端科技有限公司合
    作一次，取得收入10,000元，餘均無業，賴母親每月給付扶
    養費10,657元維持生活，另有身障補助4,872元等情，有財
    政部高雄國稅局106年至107年綜合所得稅各類所得資料清單
    及財產歸屬資料清單【本院108年度司消債調字第252號卷（
    下稱調卷）第6至8頁】、財產及收入狀況說明書（調卷第5
    頁）、債權人清冊（調卷第13頁）、戶籍謄本（本案卷第12
    至13頁）、勞工保險被保險人投保資料表（調卷第9頁）、
    個人商業保險查詢結果表（本案卷第24頁）、財團法人金融
    聯合徵信中心前置協商專用債權人清冊（調卷第14至16頁）
    、信用報告（調卷第17至18頁）、社會補助查詢表（本案卷
    第37至40頁）、高雄市政府都市發展局函（本案卷第35頁）
    、身障證明（調卷第11頁）、存簿（調卷第10頁、本案卷第
    14至17頁）、高雄市立凱旋醫院診斷書（調卷第12頁）、切
    結書（本案卷第33頁）、上端科技有限公司傳真（本案卷第
    36頁）、聲請人108年8月7日陳報狀（本案卷第9至10頁）等
    附卷可參。則在別無其他資料可認聲請人有其他收入之情形
    下，以其母親每月給付之扶養費、聲請人每月領取之身障補
    助共計15,529元（計算式：10,657＋4,872＝15,529）核算現
    在償債能力之基礎，堪認妥適。
  ㈢關於聲請人個人日常必要支出部分，聲請人主張與父、母、
    妹租屋居住，每月租金7,000元，並提出租賃契約（本案卷
    第18至19頁）、租金給付證明（本案卷第34頁）在卷可稽。
    按債務人必要生活費用，以最近一年衛生福利部或直轄市政
    府所公告當地區每人每月最低生活費一點二倍定之，清債條
    例第64條之2第1項定有明文。本院參酌衛福部社會司所公告
    108年度高雄市最低生活費為13,099元，則聲請人每月最低
    生活所必需除有特殊情形並有證據證明者外，自宜以此之1.
    2倍即15,719元為度，始得認係必要支出。聲請人主張每月
    必要支出約15,529元，低於本院計算之基準，尚屬合理。
  ㈣綜上所述，聲請人每月收入為15,529元，扣除必要生活費15,
    529元後，已無剩餘，難以清償債務570,290元（調卷第30頁
    、第37至40頁，包括：元大銀行、台灣金聯資產管理股份有
    限公司），堪認聲請人確有不能清償債務之情事。從而，聲
    請人向本院聲請清算，應予准許，並命司法事務官進行本件
    清算程序。
四、依消債條例第11條第1 項、第83條第1 項、第16條第1 項，
    裁定如主文。
中　　華　　民　　國　 108　　年　　10　　月　　22　　日
              　　民事庭　　  法　官　陳宛榆
以上正本係照原本作成。
本裁定不得抗告。
中　　華　　民　　國　 108　　年　　10　　月　　22　　日
  　                          書記官　何福添